【裁判字號】    98,上易,410
【裁判日期】    980615
【裁判案由】    竊盜
【裁判全文】
臺灣高等法院臺南分院刑事判決         98年度上易字第410號
上 訴 人
即 被 告  丙○○
上列上訴人因竊盜案件，不服臺灣臺南地方法院97年度易字第13
10號中華民國98年4月22日第一審判決（起訴案號：臺灣臺南地
方法院檢察署97年度偵字第9300號），提起上訴，本院判決如下
：
    主  文
上訴駁回。
    理  由
一、依刑事訴訟法第350條、第361條、第362條、第367條規定，
    不服地方法院之第一審判決而上訴者，須提出上訴書狀，並
    應敘述具體理由，為上訴必備之程式；其所提出之書狀未敘
    述上訴理由，或僅曾以言詞陳述上訴理由者，均應於上訴期
    間屆滿後20日內補提理由書於第一審法院。第一審法院經形
    式審查，認逾期未補提上訴理由者，應定期間先命補正；逾
    期未補正者，為上訴不合法律上之程式，應以裁定駁回。倘
    已提出上訴理由，但所提非屬具體理由者，則由第二審法院
    以上訴不合法律上之程式，判決駁回。而所謂具體理由，必
    係依據卷內既有訴訟資料或提出新事證，指摘或表明第一審
    判決有何採證認事、用法或量刑等足以影響判決本旨之不當
    或違法，而構成應予撤銷之具體事由，始克當之（例如：依
    憑證據法則具體指出所採證據何以不具證據能力，或依憑卷
    證資料，明確指出所為證據證明力之判斷如何違背經驗、論
    理法則）；倘僅泛言原判決認定事實錯誤、違背法令、量刑
    失之過重或輕縱，而未依上揭意旨指出具體事由，或形式上
    雖已指出具體事由，然該事由縱使屬實，亦不足以認為原判
    決有何不當或違法者（例如：對不具有調查必要性之證據，
    法院未依聲請調查亦未說明理由，或援用證據不當，但除去
    該證據仍應為同一事實之認定），皆難謂係具體理由，俾與
    第二審上訴制度旨在請求第二審法院撤銷、變更第一審不當
    或違法之判決，以實現個案救濟之立法目的相契合，並節制
    濫行上訴（ 最高法院97年度台上字第892號刑事判決意旨參
    照）。
二、上訴意旨略以：上訴人即被告丙○○深受精神疾病折磨，並
    因精神疾病遭家暴，爰不服原判決依法上訴云云。
三、經查：
（一）上訴人即被告丙○○意圖為自己不法之所有，於民國 (下
      同)97 年6月2 2日下午1時許，在臺南市○○區○○路176
      號「乙○○○○」內購物時，趁該賣場員工疏於看管之際
      ，徒手將放置於架上之萊雅美白眼霜及萊雅抗皺眼霜各1
      瓶（價值共計新台幣 (下同)1350 元）外包裝除去，竊取
      該等包裝盒內之眼霜，得手後將之藏放於所攜帶之手提包
      內隨之離去。嗣於同日下午1時10分許，為該商店店員丁
      ○○、甲○○等人所發覺，並報警處理，而查悉上情。
（二）上訴人即被告丙○○於偵查中已自承其在乙○○○○購買
      前述二瓶眼霜，只是忘記付帳等語（偵卷第3頁） ，核與
      屈臣氏專櫃美容師即證人甲○○、店員即證人丁○○具結
      證述之情節相當（原審卷第50至53、70至71頁）。縱為確
      認盒內確有商品存在，亦僅需打開包裝盒蓋已足，無將包
      裝盒整個除去之必要。上訴人將該包裝盒除去，無非係避
      免包裝盒上感應磁條於出店門時，發生感應而遭察覺，用
      意甚明。另上訴人嗣於原審審理時又稱未取走該等眼霜、
      該等商品原本即為開封之試用品等辯詞，前後矛盾，顯無
      足採。是以上訴人除去包裝盒後，將盒內商品攜出店外，
      但未結帳支付對價之行為，洵堪認定。原審法院以上訴人
      所為係犯刑法第320條第1項之普通竊盜罪，審酌被告行為
      時雖無不能辨識其行為違法或欠缺依其辨識而行為之能力
      ，但曾經診斷為精神分裂症患者且有明顯憂鬱症之病狀（
      參高雄市立凱旋醫院98年1月21日高市凱醫成字第0980000
      531號函附被告精神鑑定書），以及竊取之眼霜僅值1350
      元，所生危害非巨等一切情狀，量處：「拘役參拾日，如
      易科罰金，以新臺幣壹仟元折算壹日，緩刑貳年。」原審
      法院已詳敘認定上訴人犯罪事實之理由、證據及量刑審酌
      之事由，從形式上予之審查，並無違背法令之情形。
（三）上訴意旨以上訴人深受精神疾病折磨，形式上雖有高雄市
      立凱旋醫院98年 1月21日高市凱醫成字第0980000531號函
      附被告精神鑑定書為憑（原審卷第26至30頁），然原審法
      院量刑時業已考量上訴人曾經診斷為精神分裂症患者且有
      明顯憂鬱症之病狀等情，已如上述，是該事由縱使屬實，
      仍不得謂原判決量刑有何不當，換言之亦不足以認為原判
      決有何不當或違法者，即難謂係具體理由。至於上訴人所
      指因精神疾病遭家暴，並非係原判決量刑所審酌之因素，
      上訴人以此指摘原判決，即非係依據卷內既有訴訟資料，
      ，亦非具體事由。綜上，本件上訴人即被告丙○○所提出
      之上訴理由，均難謂係具體理由，不合上訴之法定要件，
      應予駁回，並不經言詞辯論為之。
四、依刑事訴訟法第367條前段、第372條，判決如主文。
中    華    民    國    98    年     6    月   15     日
                    刑事第三庭  審判長法  官  陳義仲
                                      法  官  宋明中
                                      法  官  蔡勝雄
以上正本證明與原本無異。
不得上訴。
                                      書記官  汪姿秀
中    華    民    國    98    年     6    月   15     日


司法院資訊處製作；財團法人民間司法改革基金會備份。
